【裁判字號】    99,聲,199
【裁判日期】    990326
【裁判案由】    返還提存物
【裁判全文】
臺灣桃園地方法院民事裁定               99年度聲字第199號
抗  告  人  聯邦商業銀行股份有限公司
法定代理人  甲○○
代  理  人  乙○○
上列抗告人因與相對人王唯鳳律師（即丁○○之遺產管理人）間
請求返還提存物事件，經本院裁定駁回聲請後，抗告人提起抗告
，本院裁定如下：
    主  文
原裁定撤銷。
本院九十五年度存字第二０二號提存事件所提存之提存物中央政
府建設公債九十四年度甲類第二期登錄債券，面額新台幣壹拾萬
元壹張，准予返還。
    理  由
一、按「原法院或審判長認抗告為有理由者，應撤銷或變更原裁
    定。」民事訴訟法第490 條第1 項定有明文。繼按「訴訟終
    結後，法院依供擔保人之聲請，通知受擔保利益人於一定期
    間內行使權利並向法院為行使權利之證明而未證明者，法院
    應依供擔保人之聲請，以裁定命返還其提存物。」民事訴訟
    法第104 條第1 項第3 款後段定有明文；另依同法第106 條
    前段，前開規定，於其他依法令供訴訟上之擔保者準用之。
    上開所謂之「訴訟終結」，應從廣義解釋，包括執行程序在
    內。
二、本院原以本件抗告人聲請返還提存物，因債務人丁○○死亡
    ，而其法定繼承人均亦已向本院家事法庭為拋棄繼承之聲請
    ，並經本院准予備查在案，相對人未依法請求選任遺產管理
    人，抗告人聲請本院核發之通知行使權利函逕列丙○○為遺
    產管理人，自屬有誤為由，駁回抗告人之聲請。惟本件抗告
    人提起抗告意旨略以：鈞院駁回返還提存物之裁定，並未審
    酌已由其他債權人依法請求選任丙○○為丁○○之遺產管理
    人，請求撤銷原裁定，另為適法之裁定等語。經查，本院依
    職權調閱本院95年度財管字第75號裁定，該案中業已由債權
    人合作金庫商業銀行股份有限公司請求選任丙○○為丁○○
    之遺產管理人，此有該案卷宗可稽，雖嗣後因丙○○過世，
    乃由合作金庫資產管理股份有限公司聲請由王唯鳳律師改任
    遺產管理人，亦經本院98年度財管字第58號案件裁定在案，
    惟本院前述通知行使權利函送達丙○○當時，仍由丙○○擔
    任遺產管理人，尚未經改任，故本院前述駁回抗告人聲請返
    還提存物之裁定顯然有誤。繼按，抗告人主張請求返還提存
    物之事實，業經本院調閱上開假扣押、假扣押執行、提存等
    卷宗，審核屬實。本件聲請人既已撤回前開假扣押執行程序
    ，並經本院囑託塗銷查封登記，揆諸上述說明，應認已構成
    首揭訴訟終結之要件。又聲請人以本院通知行使權利信函通
    知相對人如因聲請人之假扣押執行而受有損害，應於收受通
    知後21日內對聲請人行使權利，該通知已於98年5 月21日寄
    存送達於相對人，則有該存證信函之送達回執在卷足憑，惟
    相對人雖經定期為前開催告，然其迄未行使權利乙節，有本
    院民事紀錄科查詢表2 紙在卷可憑。綜上，聲請人聲請返還
    如主文第二項所示之提存物，核無不合，應予准許。綜上所
    述，抗告人提起本件抗告，即屬於法有據，應認其抗告為有
    理由，爰由本院依民事訴訟法第490 條第1 項規定撤銷原裁
    定，更為裁定如本件主文所示。
中    華    民    國    99    年    3     月    26    日
                  民事第三庭    法  官  陳清怡
以上正本係照原本作成
如對本裁定抗告須於裁定送達後10日內向本院（地址：桃園縣桃
園市○○路120號 ）提出抗告狀，並應繳納抗告裁判費新台幣
1,000 元。
中    華    民    國    99    年    3     月    26    日
                                書記官  王奐淳

司法院資訊處製作；財團法人民間司法改革基金會備份。
